臺灣板橋地方法院刑事判決　　　　　　　　　　　　九十一年度易字第一三六號
　　公　訴　人　臺灣板橋地方法院檢察署檢察官
　　被　　　告　甲○○　男　二.
　　　　　　　　丁○○　男　二.
右列被告因竊盜案件，經檢察官提起公訴（九十一年度偵字第五九四一號）暨移送併
辦（台灣板橋地方法院檢察署九十一年度偵字第八八四六號），本院判決如左：
    主  文
丁○○結夥三人以上攜帶兇器毀損門扇於夜間侵入住宅竊盜，處有期徒刑玖月。
甲○○無罪。
    事  實
一、丁○○夥同姓名年籍不詳之成年男子二名，共同基於意圖為自己不法所有之犯意
    ，於民國九十一年一月二十七日凌晨三時十六分許，共同持客觀上對人體有危險
    性可供兇器使用之一字起子及其他不明工具，先行破壞乙○○位於台北縣新莊市
    ○○路四十八巷二號四樓住處樓下鐵門之門鎖後，再以一字起子開啟乙○○四樓
    住處第一道鐵門之門鎖，並剪斷第二道鐵門之門鎖後侵入屋內，由丁○○把風、
    其餘二人共同搜括財物，共竊得金項鍊一條（重約一兩）、紀念金幣（共重三錢
    四）、翻譯機一台、世華銀行提款卡、存摺、建弘證券存摺、硬幣、識別證、台
    塑石化股票領據、行駕照等物（共值約新台幣二萬八千六百元），得手後據為己
    有。嗣為警循線於九十一年三月十九日十八時四十分許，在桃園縣龜山鄉○○路
    ○段六九巷六弄二十二號查獲。
二、案經乙○○訴由台北縣政府警察局新莊分局報請台灣板橋地方法院檢察署檢察官
    偵查起訴。
    理  由
壹、被告丁○○部分：
一、右揭犯罪事實業據被告丁○○坦承不諱，核與被害人乙○○、黃淑芬指訴之被竊
    情節及損失財物等相符。且在被害人家中之存錢筒上所採得指紋，經送鑑定結果
    與被告丁○○之指紋特徵相符，復有內政部警政署刑事警察局九十一年三月八日
    刑紋字第０九一○○三四一○八號鑑驗書乙份在卷可按。本件事證明確，被告丁○○之犯行洵堪認定。
二、核被告丁○○所為，係犯刑法第三百二十一條第一項第一、二、三、四款之結夥
    三人以上攜帶兇器毀損門扇於夜間侵入住宅竊盜罪。被告與姓名年籍不詳之成年
    男子二名，具有犯意聯絡及行為分擔，為共同正犯。爰審酌被告之品性、犯罪之
    動機、目的、手段、攜帶兇器於夜間侵入住宅竊盜，對社會大眾身家、性命所生
    之危險性較為重大及被告犯罪後坦承犯行之態度等一切情狀，量處如主文所示之
    刑示懲。末查，扣案之一字起子，係於被告甲○○之住處查獲，被告甲○○經本
    院認定未參與本件竊盜，理由詳後述，且復供稱前開一字起子係其朋友所有修理
    機車之工具，而被告丁○○亦否認扣案之一字起子即係其當日行竊之工具，無證
    據證明該一字起子係被告丁○○所有供犯罪所用之物，爰不予宣告沒收，應由移
    案機關另行處理。
貳、被告甲○○部分：
一、公訴意旨另以：甲○○前曾犯竊盜罪，經台灣基隆地方法院以八十七年易字第一
    二六號案判處有期徒刑六月、緩刑四年確定，目前尚於緩刑期間。其與丁○○、
    丙○○（併由台灣士林地方法院審理中）共同基於意圖為自己不法所有之犯意，
    結夥於九十一年一月二十七日凌晨三時許，共同持可供兇器使用之一字起子，撬
    壞乙○○位於台北縣新莊市○○路四十八巷二號四樓之住處鐵門之門鎖後侵入之
    ，且由丁○○把風、其餘二人共同搜括財物，共竊得金項鍊一條、紀念金幣、翻
    譯機一台、世華銀行提款卡、存摺、建弘證券存摺、硬幣、識別證、台塑石化股
    票，駕照證件等物，得手後據為己有。嗣為警循線查獲而得知上情，且扣得一字
    起子乙支。因認被告甲○○涉有刑法第三百二十一條第一項第一、二、三、四款
    之加重竊盜罪嫌。
二、按犯罪事實應依證據認定之，無證據不得推定其犯罪事實。又不能證明被告犯罪
    者，應諭知無罪之判決，刑事訴訟法第一百五十四條、第三百零一條第一項前段
    分別定有明文。而認定不利於被告之事實，須依積極證據，苟積極證據不足為不
    利於被告事實之認定時，即應為有利於被告之認定，更不必有何有利之證據。最
    高法院著有判例可循（最高法院三十年上字第八一六號號判例參照）。
三、公訴意旨認被告甲○○涉有竊盜犯行，係以右揭事實業據被告甲○○坦承不諱，
    核與被害人乙○○指訴被竊時間、地點及損失財物等情節大致相符等為論據。訊
    據被告甲○○堅詞否認有本件竊盜犯行，並辯稱：「不是我做的，是丁○○誣賴
    我的，他欠我三千多元沒有還，我帶人去跟他談，他不爽就誣賴我」「（你為何
    在警訊中、偵查中坦承）是丁○○跟我這樣講的，他說這樣子可以交保，當時丙○○沒有去偷」「（有無在台北縣泰山鄉○○路○段五三號二樓偷得七、八千元
    及金飾）沒有，是警察叫我要交出十件案子出來」「我沒有去偷，我當天在睡覺
    」「當天我看到丁○○回來拿很多東西，他說是他去偷的，我當時在丁○○的朋
    友家睡覺，地點、姓名我不知道，他綽號叫【ㄍㄧㄥ仔】」等語。經查：（一）
    被告甲○○於警偵訊中固供稱其與丁○○、丙○○共同行竊，惟其於本院審理中
    業已否認犯行，並辯以：「是丁○○跟我這樣講的，他說這樣子可以交保」「是
    警察叫我要交出十件案子出來」「我沒有去偷，我當天在睡覺」等語。參以被告
    甲○○於警訊中曾供稱：其曾行竊桃園縣龜山鄉○○路○段「一五三」號二樓，
    又於偵查中供稱：曾行竊桃園縣龜山鄉○○路○段「五三」號二樓，偷了七、八
    千元、一些金飾等。（按依被告甲○○警訊及偵查所供之竊盜，應係指同一地點
    、同一件之竊盜案，僅因口誤而載為一五三號及五三號而已），惟經本院函查前
    開二址之設籍資料，前開二址均無人設籍居住，有桃園縣龜山鄉戶政事務所函二
    件附卷可稽。本院再函請台北縣政府警察局新莊分局派員查明桃園縣龜山鄉○○
    路○段一五三號二樓之住戶為何人、是否曾於九十一年一月間失竊等情，經該局
    派員實地查訪結果，該址現無人居住，轄區警察局亦未曾受理失竊紀錄，亦有台
    北縣政府警察局新莊分局九十一年八月三日新警刑字第０九一００二三０二一號
    函及所附現場照片一件附卷可查。可見被告甲○○於警偵訊中之自白確有不實，
    自不能以該自白為認定其犯罪之證據。（二）被告丁○○固於警訊及偵查中供稱
    其係和被告甲○○、丙○○共同行竊，惟其後於本院審理中則改口稱：「我有去
    偷，但不是和甲○○、丙○○去偷的，另外兩人是誰我不知道。我以前有吸食毒
    品，模模糊糊弄錯了」，是被告丁○○之自白前後已然不符，自不得以此自白據
    為認定共犯甲○○參與行竊之證據。再者共犯丙○○於本院審理中亦堅稱其未與
    甲○○、丁○○參與本件竊盜案，又於被害人住處所採集之指紋，除可確定被告
    丁○○行竊外，並無採得被告甲○○、丙○○之指紋，另被害人即乙○○之妻黃
    淑芬本院審理中亦證稱：「錄影帶是里辦公室的監視器錄下的，因為是晚上時間
    ，燈光不亮，臉孔不清楚，我無法確認」。是並無積極證據足認被告甲○○有參
    與本件竊盜，無證據證明被告甲○○犯罪，揆諸首揭說明，自應為被告甲○○無
    罪之諭知。
四、至移送併辦被告甲○○竊盜之事實（即台灣板橋地方法院檢察署九十一年度偵字
    第八八四六號），雖據被告甲○○本院審理中供承不諱，惟本件既經本院諭知無
    罪，即與併辦部分無裁判上一罪之關係，本院無從審酌，應檢還移案機關另行偵
    查處理。
據上論斷，應依刑事訴訟法第二百九十九條第一項前段、第三百零一條第一項、刑法
第二十八條、第三百二十一條第一項第一、二、三、四款，判決如主文。
本案經檢察官馬凱蕙到庭執行職務
中    華    民    國      九十一      年      九      月    三十      日
                                      臺灣板橋地方法院刑事第一庭
                                          法  官  毛崑山
右正本證明與原本無異。
如不服本判決，應於判決送達後十日內，向本院提出上訴狀。
                                          書記官  楊灥
中    華    民    國      九十一      年      十      月      三      日
附錄本案所犯法條全文
中華民國刑法第三百二十一條
犯竊盜罪而有左列情形之一者，處六月以上、五年以下有期徒刑：
一  於夜間侵入住宅或有人居住之建築物、船艦或隱匿其內而犯之者。
二  毀越門扇、牆垣或其他安全設備而犯之者。
三  攜帶兇器而犯之者。
四  結夥三人以上而犯之者。
五  乘火災、水災或其他災害之際而犯之者。
六  在車站或埠頭而犯之者。
前項之未遂犯罰之。
